臺灣板橋地方法院刑事判決　　　　　　　　　　　　　九十三年度易字第八三三號
　　公　訴　人　臺灣板橋地方法院檢察署檢察官
　　被　　　告　乙○○
右列被告因竊盜案件，經檢察官聲請簡易判決處刑（九十三年度速偵字第三七八號）
，暨同署檢察官移送併案審理（九十三年度偵字第一一四四一號），本院認不宜以簡
易判決處刑，改以通常程序審理，於準備程序進行中，被告就被訴事實為有罪之陳述
，本院合議庭裁定由受命法官獨任依簡式審判程序，判決如左：
    主  文
乙○○連續攜帶兇器竊盜，累犯，處有期徒刑捌月。
扣案之Ｔ型扳手壹支沒收。
    事  實
一、乙○○曾違反肅清煙毒條例案件，經本院以八十三年度訴字第二四九九號判決判
    處有期徒刑二年六月，嗣經臺灣高等法院以八十四年上訴字第一二二五號判決駁
    回上訴確定，並於八十九年五月七日執行完畢，猶不知悔改，竟意圖為自己不法
    之所有而基於竊盜之概括犯意，連續為下列犯罪行為：
  (一)於九十三年六月十四日十一時三十分許，在臺北縣永和市○○○路○段七十八號
    前，趁丙○○不注意之際，竊取丙○○所有置放在車號五Ｎ—三七八一號自小貨
    車上之電鋸機及電磨機各乙台，得手後騎乘車號ＤＱＶ—一一九號輕機車負載上
    開贓物欲前往臺北縣三重市重新橋下變賣，於當日十二時十分許，行經臺北市○○區○○路、西藏路口為警當場查獲。
  (二)於九十三年七月十四日十一時許，在臺北縣蘆洲市○○路三十九號前，持自己所
    有客觀上可供作為兇器之Ｔ型扳手，毀損楊宗寶所有、由甲○○所管領之Ｐ七－
    九○二二號自小客車右側車窗玻璃鎖後，打開車窗伸手進入前開車輛內竊取電動
    鑿子一支得手，詎其離去之際，當場為甲○○所查獲而查知上情。
二、案經丙○○、甲○○告訴，並由臺北縣政府警察局萬華分局及臺北縣政府警察局
    蘆洲分局報告臺灣板橋地方法院檢察署檢察官偵查起訴暨同署檢察官移送併案審
    理。
    理  由
一、按除被告所犯為死刑、無期徒刑、最輕本刑為三年以上有期徒刑之罪或高等法院
    管轄第一審案件者外，於前條第一項程序進行中，被告先就被訴事實為有罪之陳
    述時，審判長得告知被告簡式審判程序之旨，並聽取當事人、代理人、辯護人及
    輔佐人之意見後，裁定進行簡式審判程序，刑事訴訴法第二百七十三條之一第一
    項定有明文。查本件被告乙○○所犯並非死刑、無期徒刑、最輕本刑為三年以上
    有徒刑之罪或高等法院管轄第一審案件，而於準備程序進行中，被告先就被訴事
    實為有罪之陳述，經告知簡式審判程序之旨，並聽取公訴人及被告之意見後，由
    本院合議庭以裁定進行簡式審判程序，合先敘明。
二、右揭事實，業據被告乙○○於警詢、偵查及本院訊問時坦承不諱，右揭事實欄一
    、(一)所載事實，並經被害人廖建盛於警詢時指述甚詳，復有臺北市政府警察局萬
    華分局扣押筆錄暨扣押物品目錄表各乙份、贓物照片一張及贓物認領保管收據乙
    紙附卷可稽；又右揭事實欄一、(二)所載事實，亦據被害人甲○○於警詢時指述明
    確，並有臺北縣政府警察局蘆洲分局扣押筆錄暨扣押物品目錄表各乙份、贓物認
    領保管單乙紙及現場照片六幀附卷可參，復有Ｔ型扳手一支扣案可資佐證。故本
    案事證明確，被告犯行洵堪認定，應予依法論科。
三、查被告行竊時所攜帶之Ｔ型扳手一支，客觀上足以對人之生命、身體、安全構成
    威脅，屬具有危險性之兇器。是核被告乙○○就犯罪事實欄一、(一)、(二)之犯行，
    係犯刑法第三百二十一條第一項之普通竊盜罪、第三百二十一條第一項第三款之
    攜帶兇器竊盜罪及同法第三百五十四條之毀損罪。又被告乙○○就所犯上開二次
    之竊盜犯行，均係時間密接，所犯犯罪基本構成要件相同，顯係基於概括犯意反
    覆為之，應依刑法第五十六條連續犯之規定，論以一情節較重之攜帶兇器竊盜罪
    論，並加重其刑。另被告所犯攜帶兇器竊盜與毀損間，有方法結果之牽連關係，
    為牽連犯，應依刑法第五十五條規定，從較重之攜帶兇器竊盜罪處斷。又被告乙○○就犯罪事實欄一、(二)所示之竊盜犯行部分，即臺灣板橋地方法院檢察署檢察
    官移送併辦部分（九十三年度偵字第一一四四一號）與本案起訴部分有裁判上一
    罪之連續犯關係，為同一案件，本院自得一併審理，附此敘明。末查，被告於八
    十三年間因違反肅清煙毒條例案件，經本院以八十三年度訴字第二四九九號判決
    判處有期徒刑二年六月，嗣經臺灣高等法院以八十四年度上訴字第一二二五號判
    決駁回上訴確定，並於八十九年五月七日執行有期徒刑完畢，有臺灣高等法院被
    告全國前案紀錄表一份在卷可參，其於五年以內再犯有期徒刑以上之本罪，為累
    犯，應依刑法第四十七條之規定加重其刑，並依法遞加重之。爰審酌被告之品行
    、智識程度、動機、目的、手段、對被害人所受損害程度、及被告犯罪坦承犯行
    態度尚稱良好等一切情狀，量處如主文所示之刑，以示懲儆。扣案之Ｔ型扳手一
    支，為被告所有供其犯本件竊盜犯行所用之物，業據其供明在卷，爰依刑法第三
    十八條第一項第二款宣告沒收。
據上論斷，應依刑事訴訟法第二百九十九條第一項前段、第二百七十三條之一，刑法
第五十六條、第三百二十一條第一項第三款、第三百五十四條、第五十五條、第四十
七條、第三十八條第一項第二款，判決如主文。
本案經檢察官徐名駒到庭執行職務。
中　　　華　　　民　　　國　　九十三　　年　　　九　　　月　　　八　　　日
                              臺灣板橋地方法院刑事第十庭
                                      法　官  林淑婷
右正本證明與原本無異
如不服本判決應於送達後十日內向本院提出上訴狀
                                      書記官  廖貞音
中　　　華　　　民　　　國　　九十三　　年　　　九　　　月　　　八　　　日
附錄本案論罪科刑法條全文：
刑法第三百二十一條
犯竊盜罪而有左列情形之一者，處六月以上、五年以下有期徒刑：
一  於夜間侵入住宅或有人居住之建築物、船艦或隱匿其內而犯之者。
二  毀越門扇、牆垣或其他安全設備而犯之者。
三  攜帶兇器而犯之者。
四  結夥三人以上而犯之者。
五  乘火災、水災或其他災害之際而犯之者。
六  在車站或埠頭而犯之者。
前項之未遂犯罰之。
中華民國刑法第三百五十四條
毀棄、損壞前二條以外之他人之物或致令不堪用，足以生損害於公眾或他人者，處二
年以下有期徒刑、拘役或五百元以下罰金。
